臺灣桃園地方法院刑事判決　　　　　　　93年度易字第1007號
公　訴　人　臺灣桃園地方法院檢察署檢察官
被　　　告　丙○○　男　38歲.
上列被告因竊盜等案件，經檢察官提起公訴（93年度偵字第2924
號），本院判決如下：
    主  文
丙○○收受贓物，累犯，處有期徒刑肆月。又竊盜，累犯，處有
期徒刑壹年貳月；並應於刑之執行前令入勞動場所，強制工作
年。應執行有期徒刑壹年肆月；並應於刑之執行前，令入勞動場
所強制工作年。
    事  實
一、丙○○為瘖啞人，前有3 次竊盜前科、麻醉藥品管理條例、
    偽造文書等前科，又於民國88年間因竊盜案件，經本院判處
    有期徒刑一年確定，刑期起算日89年6月9日，指揮書執行完
    畢日期90年6月8日。又於88年再因竊盜案件（3 次竊取行為
    ），經本院判處有期徒刑十月確定，接續執行，刑期起算日
    90年6月9日，指揮書執行完畢日期91年4月8日；復於88再因
    毒品危害防制條例案件，經本院判處有期徒刑八月確定，換
    發指揮書，刑期起算日91年4月9日，指揮書執行完畢日期91
    年12月8 日；於91年4月8日縮短刑期假釋出監，縮刑期滿日
    期91年10月21日，在有期徒刑所餘刑期內，未經撤銷假釋，
    以已執行論，猶不知悛悔。明知不詳姓名年籍綽號「小偉」
    之成年男子（下稱綽號「小偉」者）於92年8 月間，在桃園
    縣中壢市富台新村163 號其原住處，交付如附表所示之物品
    ，分別係附表所示之人於附表所示時、地所失竊物品，屬來
    歷不明之贓物，竟仍予以收受。又丙○○前有多次竊盜犯行
    ，復因竊盜及毒品危害防制條例案件，甫於91年4 月8 日縮
    短刑期假釋出監，仍不知悛悔，竟另基於意圖為自己不法之
    所有，於92年8 月30日上午5 時許在中壢市○○路105 號前
    ，徒手竊取己○○所有置於其騎乘車牌號碼ROU-537 號機車
    置物箱內之三星T108及NOKIA8310 行動電話話機（下稱手機
    ）各1 支（手機序號分別為000000000000000 號及00000000
    0000 000號），其顯有犯罪習慣。得手後，並分別自同日6
    時12分及同年月31日18時30分起，先後將自己所有之000000
    0000號、0000000000號門號SIM 卡，搭配前開竊取而來之三
    星T108及NOKIA8310 手機傳送簡訊使用。嗣己○○報警處理
    ，經警依前開失竊手機之手機序號查知使用者為丙○○，並
    於同年11月26日17時許，持搜索票前往丙○○上址住處進行
    搜索，並起獲如附表所示贓物，始查獲上情。
二、案經桃園縣政府警察局移送臺灣桃園地方法院檢察署檢察官
    偵察起訴。
    理  由
一、訊據被告丙○○矢口否認於右揭時、地，有收受贓物、竊盜
    等犯行，辯稱：伊不知如附表所示物品為贓物，該等物品係
    綽號「小偉」者趁其不注意時放置其家中；且伊未偷己○○
    所有之2 支手機，伊是瘖啞人士，不可能撥打行動電話講話
    云云。經查：
（一）程序部分：被告以外之人於審判外之陳述，雖不符前四條
    （刑事訴訟法第159條之1至159條之4）之規定，而經當事人
    於審判程序同意作為證據，法院審酌該言詞陳述或書面陳述
    作成時之情況，認為適當者，亦得為證據。當事人於法院調
    查證據時，知有第159條第1項不得為證據之情形，而未於言
    詞辯論終結前聲明異議者，視為有前項同意，刑事訴訟法第
    159條之5定有明文。查證人即被害人庚○○、壬○○、辛○○、丁○○及己○○於警詢時之陳述，雖未履行具結之程序
    ，且係審判外之陳述，惟被告於本院調查證據時，明知上情
    而仍未於言詞辯論終結前聲明異議，依前述規定，自得採為
    認定本件犯罪事實之證據，合先敘明。次按被告以外之人於
    偵查中向檢察官所為之陳述，除顯有不可信之情況者外，得
    為證據，同法第159條之1第2 項亦定有明文，而檢察官代表
    國家偵察犯罪、實施公訴，依法有訊問被告、證人及鑑定人
    之權，證人、鑑定人且須具結，偵查中檢察官向被告以外之
    人所取得陳述，原則上均能遵守法律規定，不致違法取供，
    其可信極高，故被告以外之人於偵查中向檢察官所為陳述，
    除顯有不可信之情狀外，得為證據。經查被害人壬○○、辛○○、丁○○、己○○於偵查中之陳述，已履行具結之程序
    ，又無顯有不可信情況，依前述規定，自得採為認定本件犯
    罪事實之證據，併予敘明。
（二）收受贓物部分：
  (1)附表所示物品，分別係被害人壬○○、辛○○、丁○○、庚○○於附表所示時、地失竊，均屬贓物等情，已分據證人即
    被害人庚○○於警詢時及壬○○、辛○○、丁○○於警詢及
    偵查中指訴綦詳（見92年度核退字第1411號卷第32頁反面、
    93年度偵字第2924號卷第19頁、第20頁、第21頁、第22頁反
    面、第64頁、第65頁、第89頁、第90頁），亦有扣押物品清
    單、「庚○○」之保險卡（保險證號碼： 150291G149121）
    影本、贓物領據（保管）影本、贓物領據（保管）、贓物領
    據（保管）、「丁○○」之全民健康保險卡影本、桃園縣警
    察局刑警隊受理刑事案件報案三聯單影本、桃園縣警察局刑
    警隊刑案查扣物品代保管清單、「庚○○」保險卡影本、支
    票正、反面影本各1 紙、桃園縣警察局刑警隊扣押物品目錄
    表2 紙、刑案現場照片11幀附卷可稽（見92年度核退字第14
    11號卷第5 頁、第33頁、第34頁、93年度偵字第2924號卷第
    21頁、第23頁、第24頁、第26頁、第27頁、第28頁、第31頁
    至第32頁、第33頁至第38頁、第40頁正、反面）。
  (2)被告確明知在前揭時、地，自綽號「小偉」者處，收受如附
    表所示物品係贓物乙節，迭據被告警詢及偵查中供稱：警方
    於我房間內查扣支票、ITK－685機車保險卡及行照、丁○○
    與辛○○學生證、辛○○健保卡、編號AA0000000 支票1 張
    、庚○○JSQ －169 機車保險卡，全部都是我朋友住內壢年
    約34-35 歲之男子綽號叫小偉偷的，綽號「小偉」者經常到
    我家玩，所以把這些東西放在我房間內等語（見臺灣桃園地
    方法院檢察署92年度核退字第1411號卷第26、27頁、93年度
    偵字第2924號卷第8 頁反面至第9 頁、第80頁），可知被告
    知其所收受之物品係他人犯罪所得之物，主觀上即有收受贓
    物故意。而附表所示物品，係於被告上址原住處所扣得，亦
    為被告所坦認，核與證人即查獲本案員警乙○○於本院審理
    時證稱：「（是否可以描述扣押物品目錄上的東西分別在中
    壢市富台新村163 號是在何處起獲？）遠傳電信客戶資料卡
    是在一進入被告房內的書桌右邊第2 個抽屜。安非他命殘渣
    袋是在HELL0 KITTY 圖樣的皮包內，皮包放在房間內什麼地
    方我忘記了。機車保險卡及行照是在書桌上面查獲。健保卡
    3 張是在書桌左邊第2 個抽屜查獲。學生證1 張也是在書桌
    上面。支票1 張是與學生證在一起。機車保險卡是在床舖上
    面的衣物架查獲。」、「（在抽屜內查獲的東西是一打開就
    發現還是需要翻尋？）需要翻尋。」、「（翻找的過程中是
    很困難發現還是只要一翻就可以？）我們是1 張1 張的找，
    發現有問題再篩檢出來。」等情相符（見本院卷第197 頁、
    第198 頁）。觀之證人乙○○上述證言，可知被扣案的贓物
    散置於被告房間內各處，有些贓物還是透過1 張1 張翻動比
    對才找出來，故如果是綽號「小偉」者帶來給被告上址住處
    ，趁被告不知情之際偷偷置放，應該是全部放在1 個特定的
    地點，始符常情；然上開贓物卻散置各處，顯見被告於收受
    後加以分置，是被告所辯顯不知是贓物，顯與事實不符，委
    無足採。
  (3)雖被告復辯稱：附表的之物品都是綽號「小偉」者趁其不注
    意的時候拿來放的，是警察來搜索的時候我才知道有這些東
    西云云。然稽之，本案如附表所示之機車保險卡及行照、學
    生證、支票各1 張皆係於被告書桌上面所查獲，已如前證人
    即前往搜索員警乙○○所述。另被告本人雖有聽、說殘疾，
    有中華民國身心障礙手冊正、反面影本在卷可憑（見本院卷
    第128 頁至第129 頁），惟其眼力未有殘缺。衡情查扣物品
    既有一部份原係置於其使用之桌面未加掩飾，按一般經驗法
    則，被告當可目視得知，被告所辯皆不知情，即有可疑。且
    被告對於綽號「小偉」究於何時將如附表所示物品交付其收
    受，先於偵訊中供稱：「（「小偉」何時去你家放東西？）
    我也不知道何時放的，我被關兩年，放出來才看到。」、「
    （何時被放出來？）91年4 月18日假釋。」、「（是否放出
    來之後就發現東西在房間？）去年（指92年）8 月我朋友還
    有來我家，我不知道是去年8 月放的還是之前就放的。」云
    云（見93年度偵字第2924號卷第80頁），後於本院審理時則
    改稱：「（既然你不在現場，如何斷定是小偉放的？）我去
    年（指93年）從大陸回來後，小偉常常去我家，所以我認為
    東西應該是小偉的。」云云（見本院卷第208 頁），供述亦
    前後不一，有悖常情，是被告所言由綽號「小偉」交付贓物
    即有可疑。且被告自案發迄今，均未能提出綽號「小偉」者
    真實姓名、年籍、住居所等資料，供本院傳喚查證，或協同
    綽號「小偉」者前來法院作證以實其說，顯見被告上述辯詞
    顯係情虛杜撰之詞，不足採信。綜上，被告明知如附表所示
    物品為被害人所失竊物品，主觀上具有收受贓物故意，客觀
    上亦將此些物品置放於其家中，有收受贓物犯行，堪以認定
    。
（三）竊盜部分：
  (1)行動電話門號0000000000、0000000000為被告所有一節，業
    據被告於警詢及偵審中供稱：0000000000、0000000000這2
    個門號是我本人去申請使用的沒錯等語（見93年度偵字第29
    24號卷第9 頁、第80頁、本院卷第121 頁至第122 頁），證
    人即被告友人張淑華亦於偵訊中證稱：「（丙○○的手機門
    號？）0000000000。」等語（見93年度偵字第2924號卷第73
    頁），並有遠傳電信股份有限公司易付卡客戶資料卡影本1
    紙在卷可憑（見93年度偵字第2924號卷第39頁）。復稽之，
    手機序號000000000000000 號，分別於92年8 月30日6 時12
    分36秒起至同年10月3 日17時44分55秒止搭配被告門號0000
    000000號使用、於92年9 月10日5 時27分43秒起至同年9 月
    27日18時25分52秒止搭配被告門號0000000000號使用，及序
    號0000 00000000000號，於92年8 月31日18時30分39秒起至
    同年9 月2 日15時18分7 秒止搭配搭配被告門號0000000000
    號使用，有通聯紀錄1 份附卷可憑（見93年度偵字第2924號
    卷附件通聯記錄第32頁至第110 頁、第119 頁至第120 頁、
    第124 頁至第14 4頁）。徵之證人即和信電訊股份有限公司
    法務人員鍾耀德於本院審理時證稱：「（通聯紀錄上000000
    000000000 與起訴書上記載的手機序號000000000000000 是
    否代表不同的手機？）（提示通聯紀錄119 頁並告以要旨）
    不是，因為他是最後一碼不同，最後一碼在我們系統業者只
    是代表一個檢查碼，並沒有任何意義，只要前面的14碼相同
    ，就代表是同一支手機。」等語（見本院卷第196 頁）。互
    核被害人己○○所失竊2 支手機（銀色三星T108序號000000
    000000000 、粉紅色NOKIA8310 型000000000000000 ），雖
    序號「000000000000 000」與前揭通聯紀錄所表示之序號「
    000000000000000 」最後一碼數字不同，然前面14碼數字均
    相同，是承證人鍾耀德證言可知，均係同一支手機，故被告
    有使用被害人己○○失竊之二支手機即可認定。
  (2)再者，前揭2 支手機係被害人己○○於92年8 月30日5 時左
    右，發現置放於中壢市○○路105 號前機車（車號：ROU －
    5 37）置物箱內遭竊乙節，已據證人即被害人己○○迭於警
    詢時及偵查中陳述明確在卷（見93年度偵字第2924號卷第25
    頁正、反面、第63頁）。衡情被害人己○○所有之2支 手機
    係於92年8 月30日凌晨5 時許失竊，而被告始自同日6 時12
    分36秒起，即以己身所有手機門號0000000000號搭配使用，
    是被告使用前揭失竊手機離被竊時間最近，且被害人己○○
    手機被竊後，僅有被告手機門號搭配使用，尚無他人門號搭
    配使用。按一般日常經驗及論理法則，第一次使用非本人手
    機，且未開機狀態，必先測試是否可正常使用運作，是前揭
    被竊手機若非被告所竊，他人欲交付給被告銷贓，必先測試
    手機是否可使用，否則有何獲利可圖，惟觀之卷附通聯記錄
    ，前揭手機被竊後，僅有被告手機門號搭配使用，故被告辯
    稱係他人交付其使用即無足採。復稽之，手機係體積較小、
    攜帶、藏匿方便之物，並無急迫被發現之危險，「他人」焉
    須在清晨6 時擾人清夢時刻立即銷贓？不符常情，是前揭手
    機實為被告所竊，而非自他人處收受贓物甚明。
  (3)雖被告抗辯其有聽、說殘疾，未可使用行動電話，然行動電
    話之使用功能，尚非僅有通話功能，亦有發收簡訊等功能，
    酌被告雖有聽、說障礙，但其視力並未受損，仍可以發收簡
    訊之方式與人通訊，是被告亦有使用行動電話之餘地，且被
    告亦坦認其可以簡訊方式使用行動電話（見本院卷第51頁）
    ，核與證人癸○○、甲○○於本院審理時證稱：「（你有無
    與被告以手機發簡訊互相聯絡過？）有。」、「（如何與被
    告聯絡？）以行動電話傳簡訊的方式。」等情相符（見本院
    卷第113 頁、第153 頁至第154 頁），是被告有使用行動電
    話之能力，當無疑問。衡手機之使用，係衡量其便利性，簡
    訊之使用，需輸入文字，傳輸後，等他方回訊息後，始能得
    知對方訊息，並不簡便且耗時，僅有特殊情況（如佳節祝賀
    無須對方回應等）方使用，是一般正常人基於通訊便利性考
    量，多直接用「言語」發話或收聽，是一般正常人之通聯紀
    錄收發通話，均有起始時間及結束時間，即使用行動電話直
    接對話功能佔大多數，惟觀之卷附通聯紀錄（見93年度偵字
    第2924號卷附件），整份通聯紀錄大多只有「收」跟「發」
    單向聯絡之傳收簡訊紀錄，與常人有異，衡酌被告有身心特
    殊障礙、及特殊使用行動電話方式，又使用門號為被告所有
    使用中，當為被告使用應無疑義。
  (4)又雖被告亦辯稱：其原有涉案門號早已遺失云云，然被告先
    則於警詢時供稱：0000000000、0000000000這二個門號是我
    本人去申請使用的沒錯。0000000000大約於92年7 至8 月份
    所申辦，且於同年9 月中旬掉了，沒有再重新申辦使用，00
    000 00000 大約於92年8 至9 月份所申辦，且於同年10月份
    給媽媽使用云云（見93年度偵字第2924號卷第9 頁）；於偵
    查中則改稱：0000000000門號我還在用、0000000000門號已
    經不見了云云（見93年度偵字第2924號卷第80頁），對於其
    門號0000000000、0000000000就否有遺失，或是否仍在使用
    中供述前後不一，復對於其門號0000000000遺失之方式亦前
    後矛盾，互有齟齬。復於本院審理時一再更異前詞，供稱：
    「0000 000000 手機我手機掛在手臂上，在我家附近跑步的
    時候掉下來不見的，因為掉下來我聽不到聲音，所以等我發
    覺後回去找已經找不到了，所以我才又買這支手機。」、「
    （有無曾經使用過門號0000000000的行動電話？）有，去年
    （92年）8 月份使用的，在今年（93年）9 月份在我家的地
    下室不見的。」、「（如何知道是在地下室不見的？）我開
    車從外面回來，進到地下室，剛好電梯來了，我跑進電梯裡
    面，進到我家後，我人覺得不舒服，把外套脫掉放在客廳，
    進房去睡覺，睡覺前我媽媽問我手機到哪裡去了，我說在口
    袋，我媽媽說沒有，我才知道手機不見了，後又改稱：是媽
    媽叫他起床吃飯，他要穿起外套時才發現手機不見了。」、
    「（從開車到進入地下室時手機是否還在？）我進入地下室
    時還有看到手機，我還拿來看時間，看完時間放回去，才下
    車趕電梯，也有可能是在電梯裡面不見的，因為手機掉下去
    的聲音我聽不到。」、「（為何同支手機遺失的方式所述前
    後不一？）（提示93年12月2 日審判筆錄並告以要旨）從停
    車到坐電梯之前有跑步。又改稱是騎機車回家，把車停在家
    門口，跑步進去坐電梯，起床後發現不見。」、「（為何在
    警察局說同一支手機是交給被告的母親使用？（提示偵卷第
    9 頁警訊筆錄並告以要旨）手機給媽媽，但是SIM 卡我媽媽
    還給我。」云云（見本院卷第122 頁、第157 頁、第158 頁
    、第159 頁）。且衡被告雖於本院審理時陳述其門號000000
    0000號已於93年9 月18日左右遺失（見本院卷第122 頁），
    然稽之該門號搭配失竊手機序號000000000000000 、000000
    000000000 號，使用時間分別係於於92年8 月31日18時30分
    39秒起至同年9 月2 日15時18分7 秒止、於92年9 月10日5
    時27分43秒起至同年9 月27日18時25分52秒止有通聯紀錄一
    份附卷可憑（見93年度偵字第2924號卷附件第119 頁至第12
    0 頁、第124 頁至第144 頁），是被告遺失前揭手機前尚可
    使用失竊手機，當無疑義。另就扣案筆記本、信紙究否為其
    所有，被告供述亦前後不一（詳見本院卷第48頁至第49頁、
    第119 頁、第120 頁、第12 1頁）。綜上，被告供述前後不
    一，互相扞格，有悖常情，顯係避就飾卸之詞，委無足採。
  (5)另證人戊○○雖於本院審理時證稱：並未藉由手機傳送簡訊
    與被告連絡聯絡云云，然被告確有竊取前揭二支手機犯行，
    已如前述，是證人證詞，不足以作為有利於被告認定，附此
    敘明。本件事證明確，被告竊盜犯行，洵堪認定。
二、核被告丙○○所為，係犯刑法第349條第1項收受贓物罪及刑
    法第320條第1項竊盜罪。復被告所犯上開二罪，犯意各別，
    行為互殊，其先後罪名不同，應分論併罰。又被告曾有如事
    實欄所載之犯行及執行情形，有臺灣高等法院被告全國前案
    紀錄表、臺灣桃園地方法院檢察署刑案資料查註紀錄表在卷
    可按，其於五年內再犯本案有期徒刑以上之罪，為累犯，應
    依法加重其刑。惟查，被告乃係一瘖啞人，有殘障手冊在卷
    足佐，爰依刑法第20條之規定減輕其刑，並先加後減之。爰
    審酌被告素行、智識、犯罪之動機、方法，犯罪所生危害及
    犯後態度等一切情狀，量處如主文所示之刑，並定應執行刑
    。末查，被告前有多次竊盜前科、麻醉藥品管理條例、偽造
    文書等前科，復於88年間因竊盜案件，經本院判處有期徒刑
    一年確定。又於88年再因竊盜案件，經本院判處有期徒刑十
    月確定，甫於91年4月8日縮短刑期假釋出監，猶不知悛悔，
    再犯本案，顯有犯罪之習慣，其行為對社會安寧、秩序及被
    害人財產危害甚大，實有滌除其犯罪劣習，再予教育以矯正
    其偏差人格及行為之必要，爰併宣告其於刑之執行前，令入
    勞動處所強制工作三年，以資矯正。
據上論結，應依刑事訴訟法第299 條第1 項前段，刑法第320 條
第1項 、第349 條第1 項、第47條、第20條、第51條第5 款，竊
盜犯贓物犯保安處分條例第3 條第1 項第1 款、第4 條、第5 條
第1 項前段，罰金罰鍰提高標準條例第1 條前段，判決如主文。
本案經檢察官趙燕利到庭執行職務。
中　　華　　民　　國　　94　　年　　1 　　月　　27　　日
                  刑事第五庭
                            審判長法  官
                                  法　官
                                  法  官
以上正本證明與原本無異。
如不服本判決，應於送達後10日內，向本院提出上訴狀。
中　　華　　民　　國　　94　　年　　1 　　月　　27　　日
                                  書記官　高文靜
附表：
┌──┬───────────┬────┬─────────┬───────────┐
│編號│ 收　受　　物　　品   │ 被害人 │失竊時間、地點    │  備              註  │
├──┼───────────┼────┼─────────┼───────────┤
│ 一 │票號ＡＡ0000000│壬○○　│92年6 月30日17時許│扣案。                │
│　　│號支票一紙　　　　　　│　　　　│桃園縣中壢市中山東│                      │
│    │                      │        │路3段51號前       │                      │
├──┼───────────┼────┼─────────┼───────────┤
│ 二 │辛○○健保卡2 枚、楊量│辛○○　│92年8月13日1時30分│已領回。              │
│    │棠學生證1枚、車牌號碼I│　　　　│桃園縣中壢市○○路│                      │
│    │TK- 685號機車保險卡、 │　　　　│與復興路口        │                      │
│    │行照各1枚             │　　　　│                  │                      │
├──┼───────────┼────┼─────────┼───────────┤
│ 三 │丁○○健保卡1枚　　　 │丁○○　│92年8月15五日夜間 │已領回。              │
│    │                      │        │桃園縣中壢市凱悅Ｋ│                      │
│    │                      │        │ＴＶ              │                      │
├──┼───────────┼────┼─────────┼───────────┤
│ 四 │車牌號碼ISQ-169號機車 │庚○○　│九十二年九月二    │桃園縣警察局代保管中。│
│    │保險卡1枚             │        │十日晚上至同年月二│                      │
│    │                      │        │十一日八時許間    │                      │
│    │                      │        │彰化縣員林鎮○○路│                      │
│    │                      │        │一段              │                      │
│    │                      │        │二四八號前        │                      │
└──┴───────────┴────┴─────────┴───────────┘
中華民國刑法第320條
(普通竊盜罪、竊佔罪)
意圖為自己或第三人不法之所有，而竊取他人之動產者，為竊盜
罪，處五
年以下有期徒刑、拘役或五百元以下罰金。
意圖為自己或第三人不法之利益，而竊佔他人之不動產者，依前
項之規定
處斷。
前二項之未遂犯罰之。
中華民國刑法第349條
收受贓物者，處三年以下有期徒刑、拘役或五百元以下罰金。
搬運、寄藏、故買贓物或為牙保者，處五年以下有期徒刑、拘役
或科或併
科一千元以下罰金。
因贓物變得之財物，以贓物論。
